臺灣高雄地方法院民事裁定
110年度消債聲免字第43號
聲　請　人　徐心慧　00000000000000000000000000000000000
00000000000000000000000000000000000000000000000000
代　理　人　洪千琪律師
相　對　人　
即債權人　　華信資產管理股份有限公司
　　　　　　　　　　0000000000000000000000000000000000
法定代理人　翁碧堂　00000000000000000000000000000
相　對　人　
即債權人　　滙誠第一資產管理股份有限公司
　　　　　　　　　　000000000000000000000000000000000000
法定代理人　莊仲沼　00000000
　　　　　　　　　　000000000000000000000000
　　　　　　　　　　00000000
相　對　人　
即債權人　　元大國際資產管理股份有限公司
　　　　　　　　　　000000000000000000000000000000000000
法定代理人　宋耀明　00000000
代 理 人　張師誠　00000000
相　對　人　
即債權人　　摩根聯邦資產管理股份有限公司
　　　　　　　　　　00000000000000000000000000000000000
法定代理人　李文明　00000000
代　理　人　陳麗智　00000000000000000000000000000000000
相　對　人　
即債權人　　滙豐(台灣)商業銀行股份有限公司
　　　　　　　　　　00000000000000000000000000000000000
法定代理人　麥康裕　00000000
　　　　　　　　　　000000000000000000000000
　　　　　　　　　　　寄南港郵局第2260號信箱　　　　　　
相　對　人　
即債權人　　玉山商業銀行股份有限公司
　　　　　　　　　　000000000000000000000000000000000000
000000000000000000000000000000000000000000000000000000
法定代理人　黃男州　00000000
代 理 人　莊凱鈞　00000000000000000000000000000000
相　對　人　
即債權人　　台新國際商業銀行股份有限公司
　　　　　　　　　　000000000000000000000000000000000000
法定代理人　尚瑞強　00000000
　　　　　　　　　　000000000000000000000000
　　　　　　　　　　000000000000000000000000000000000000
相　對　人　
即債權人　　陽光資產管理股份有限公司
　　　　　　　　　　000000000000000000000000000000000000
法定代理人　施俊吉　00000000
　　　　　　　　　　000000000000000000000000
　　　　　　　　　　00000000
相　對　人　
即債權人　　星展（台灣）商業銀行股份有限公司
　　　　　　　　　　000000000000000000000000000000000000
000000000000000000000000000000000000000000000000000000
法定代理人　伍維洪　00000000
　　　　　　　　　　000000000000000000000000
　　　　　　　　　　000000000000000000000000000000000000
上列聲請人即債務人因消費者債務清理事件聲請免責，本院裁定
如下：
    主  文
聲請人徐心慧應予免責。
    理  由
一、聲請意旨略以：聲請人前於民國102年1月25日向本院聲請更
    生，經本院以102年度消債更字第47號裁定准自102年5月29
    日起開始更生程序，因更生方案未獲可決，轉清算程序，經
    本院以102年度消債清字第105號裁定准自102年11月19日起
    開始清算程序，普通債權人於清算程序中受分配總額為新臺
    幣（下同）136920元（已扣除清算管理人報酬、分割判決後
    之登記相關費用），本院於104年7月2日以104年度消債職聲
    免字第70號裁定不免責，嗣聲請人不服提起抗告，105年2月
    16日經本院以104年度消債抗字第46號駁回抗告確定；其後
    聲請人依本院102年度司執消債清字第84號債權表所列債權
    比率還款（如附所示），還款金額合計48797元，爰依消費
    者債務清理條例（下稱消債條例）第133條、第141條之規定
    ，聲請免責等語。
二、按債務人因消債條例第133條之情形，受不免責之裁定確定
    後，繼續清償達該條規定之數額，且各普通債權人受償額均
    達其應受分配額時，得聲請法院裁定免責。
三、本院之判斷
  ㈠查聲請人前於102年1月25日向本院聲請更生，經本院以102年
    度消債更字第47號裁定准自102年5月29日起開始更生程序，
    因更生方案未獲可決，轉清算程序，經本院以102年度消債
    清字第105號裁定准自102年11月19日起開始清算程序，復經
    本院以102年度司執消債清字第84號裁定清算程序終結確定
    ，普通債權人受分配總額合計為136920元（已扣除清算管理
    人報酬、分割判決後之登記相關費用），而經本院於104年7
    月2日以104年度消債職聲免字第70號裁定不免責，嗣聲請人
    不服提起抗告，105年2月16日經本院以104年度消債抗字第4
    6號駁回抗告確定等情，經本院依職權調取前開案卷核閱屬
    實，此部分事實，應堪以認定。
  ㈡本院前開裁定（104年度消債職聲免字第70號、104年度消債
    抗字第46號）認聲請人構成消債條例第133條事由而裁定不
    免責，並指明聲請人於聲請清算前2年間可處分所得總額扣
    除最低生活費用總額後之餘額為185703元，普通債權人於清
    算程序中受分配總額為136920元等情，有前開裁定、債權表
    、分配表在卷可參。又本院裁定不免責後，聲請人還款數額
    ，亦有匯款憑條影本、債權人陳報狀附卷可參（見院卷第15
    -20頁、第32-42頁、第48-52頁、第62-71頁、第77-84頁）
    。基上，本院依前開證據資料，核算各債權人受償債權數額
    如附表所示，堪認聲請人清償之數額已達消債條例第141條
    第1項所定數額，自應予以免責。
　㈢至債權人玉山商業銀行股份有限公司主張：依100年12月12日
    增訂消債條例第156條第2項之規定，聲請人應100年12月12
    日起2年內提出免責聲請，本案之聲請業逾2年等語，惟消債
    條例第156條第2項之規定，係因消債條例第134條第4款於10
    0年12月12日修正，乃針對100年12月12日前，依第134條第4
    款規定受不免責裁定者，令其得於修正條文施行之日起2年
    內提出免責之聲請，與本件情形核未相符，是以債權人之主
    張，尚難採認。
四、據上論結，聲請人之聲請為有理由，依消債條例第133條、
    第141條第1項，爰裁定如主文。
中　　華　　民　　國　　110 　年　　10　　月　　26　　日
              　　民事庭　　法　官　賴寶合
上為正本係照原本作成
如不服本裁定，應於裁定送達後10日內，以書狀向本院提出抗告
，並繳納抗告費新臺幣1千元
中　　華　　民　　國　　110 　年　　10　　月　　26　　日
  　                        書記官　胡美儀